臺灣高雄地方法院刑事判決　　　　　　　　　　　　　九十一年度訴字第五二八號
　　公　訴　人　臺灣高雄地方法院檢察署檢察官
　　被　　　告　甲○○
右列被告因違反毒品危害防制條例案件，經檢察官提起公訴（八十九年度毒偵字第五
七七二號），本院判決如左：
    主  文
甲○○連續施用第一級毒品，累犯，處有期徒刑壹年。第一級毒品海洛因貳包（驗後
淨重分別為零點肆捌公克、零點捌陸公克，包裝重分別為零點貳肆公克、零點貳柒公
克）、殘留海洛因之針筒參支及針頭柒支，均沒收銷燬之。
    事  實
一、甲○○於民國八十四年間因違反肅清煙毒條例案件，經臺灣高等法院高雄分院以
    八十四年度上訴字一八五０號刑事判決判處有期徒刑四年確定，於八十四年十月
    二十八日入監執行，並於八十六年七月十五日假釋出獄，嗣於八十八年九月二十
    四日假釋期滿未經撤銷假釋執行完畢。又其因施用毒品案件，經本院以八十八年
    度毒聲字第九０四八號裁定送勒戒處所觀察勒戒後，認無繼續施用毒品之傾向，
    經臺灣高雄地方法院檢察署檢察官於八十八年十二月二十日，以八十八年度毒偵
    字第二八八九號及第三０九０號不起訴處分確定。詎猶不知悔改，竟仍基於施用
    第一級毒品海洛因之概括犯意，自八十九年七月初某日起至九十年六月八曰某時
    止，連續在高雄市○鎮區○○路一０八巷十六號住處及高雄市前鎮區龍鳳宮廁所
    內等處，以用針劑施打之方式施用第一級毒品海洛因多次，為警先於八十九年八
    月四日上午十一時許，在高雄市○鎮區○○路旁查獲採尿送驗，復於同年月八月
    二十一日中午十二時三十分許，在高雄縣鳳山市○○○路前查獲，並扣得其所有
    海洛因一包（驗後淨重零點四八公克、包裝重零點二四公克）及供施用含海洛因
    之針筒一支。嗣於九十年六月八日上午十時三十分許，在高雄市○○路一０八巷
    二十六號住處查獲，並扣得其所有海洛因一包（驗後淨重零點八六公克、包裝重
    零點二七公克）及供施用含海洛因之針筒二支及針頭七支，始查獲上情。嗣甲○
    ○經檢察官聲請，經本院以八十九年度毒聲字第六六三六號裁定送勒戒處所觀察
    勒戒後，認有繼續施用毒品之傾向，以八十九年毒聲字第七四二八號裁定送強制
    戒治，嗣其因符合停止戒治之條件，經本院以九十年毒聲字第九０四號裁定停止
    戒治，其餘期間付保護管束，惟其復施用毒品，經本院以九十年毒聲字第二八一
    ０號撤銷停止戒治再入戒治處所施以強制戒治。
二、案經高雄市政府警察局前鎮分局報請臺灣高雄地方法院檢察署檢察官偵查起訴。
    理  由
一、右開事實，業經被告甲○○於本院審理中坦承不諱，並有當場查獲之海洛因二包
    、殘留海洛因之針筒三支及針頭七支扣案可資佐證。又扣案疑似海洛因之白色粉
    末二包（驗後淨重分別為零點八四公克、零點八六公克，包裝重分別為零點二四
    公克、零點二七公克），均經法務部調查局以化學呈色法及氣相層析質譜儀分析
    法檢驗結果，確係第一級毒品海洛因無誤，此亦有該局編號二二一０九０五
    號及000000000號鑑定通知書二紙在卷可參。又該扣案之針筒三支及針
    頭七支送高雄醫學大學附設中和紀念醫院檢驗結果，認均含有海洛因成分，有該
    局九十一年二月二十六日檢驗報告三紙（報告編號為九一０二─四五號至四七號
    ）附卷可稽。再被告於前述三次被查獲當日（即八十九年八月四日、八十九年八
    月二十一日及九十年六月八日）經警採尿送高雄市立凱旋醫院檢驗，均呈嗎啡陽
    性反應，此有該院高市凱醫檢字第七三五號、第七五０號及第一六二號煙毒尿液
    檢驗成績書三份在卷可憑，足徵被告自白施用毒品第一級毒品海洛因，確與事實
    相符。又被告前因施用毒品，經本院以八十八年度毒聲字第九０四八號裁定送勒
    戒處所觀察勒戒後，認無繼續施用毒品之傾向，經臺灣高雄地方法院檢察署檢察
    官於八十八年十二月二十日，以八十八年度毒偵字第二八八九號及第三０九０號
    不起訴處分確定等情，有台灣高等法院被告全國前案紀錄表及台灣高雄地方法院
    檢察署檢察官前揭不起訴處分書各一份附卷可憑，其於五年內再犯毒品危害防制
    條例第十條之罪，經檢察官聲請，經本院以八十九年度毒聲字第六六三六號裁定
    送勒戒處所觀察勒戒後，認有繼續施用毒品之傾向，以八十九年毒聲字第七四二
    八號裁定送強制戒治，嗣其因符合停止戒治之條件，經本院以九十年毒聲字第九
    ０四號裁定停止戒治，所餘期間付保護管束，惟其復施用毒品，經本院以九十年
    毒聲字第二八一０號撤銷停止戒治再入戒治處所施以強制戒治等情，亦有本院八
    十九年度毒聲字第六六三六號、第七四二八號、九十年度毒聲字第九０四號及第
    二八一０號裁定各一份在卷可憑。本件事證已臻明確，被告犯行應堪認定。
二、核其所為，係犯毒品危害防制條例第十條第一項之施用第一級毒品海洛因罪。被
    告施用海洛因時持有海洛因之低度行為，應為施用之高度行為所吸收，不另論罪
    。其先後多次施用第一級毒品海洛因犯行，時間緊接，犯罪構成要件相同，顯係
    基於概括犯意為之，為連續犯，應以一罪論，並加重其刑。至被告於八十九年七
    月初某日起至同年八月十二日止及八十九年八月二十二日起至九十年六月八日止
    即臺灣高雄地方法院檢察署八十九年度毒偵第六一二一號及九十年度毒偵字第二
    七五八號之施用第一級毒品海洛因犯行部分，雖未經公訴人提起公訴，惟此部分
    事實既與前開論罪部分有連續犯之裁判上一罪關係，為起訴效力所及，本院自得
    併予審酌。又被告曾因違反肅清煙毒條例案件，經臺灣高等法院高雄分院判處有
    期徒刑四年，於八十四年十月二十八日入監執行，於八十六年七月十五日假釋出
    獄，八十八年九月二十四日假釋期滿未經撤銷假釋，以執行完畢論，此有臺灣高
    等法院被告全國前案紀錄表一件在卷可按，是被告於有期徒刑執行完畢後，五年
    內再犯本件有期徒刑以上之罪，係屬累犯，應依刑法第四十七條之規定，加重其
    刑。被告有二種以上刑之加重事由，應依刑法第七十條之規定，遞加重之。爰審
    酌被告前因施用毒品案件，經送強制戒治期滿，檢察官為不起訴處分確定後，仍
    未戒絕毒品，再犯相同之罪，顯見其戒毒意志不堅，惟念其施用毒品乃自戕一己
    健康，尚未危害他人且犯後坦承犯行等一切情狀，量處如主文所示之刑，以資懲
    儆。扣案殘留海洛因之針筒三支及針頭七支，為被告所有，經送驗後均有第一級
    毒品海洛因反應，已如前述，是其上殘留之海洛因無從與之分離，均應依毒品危
    害防治條例第十八條第一項前段之規定，不論是否為被告所有，併予沒收銷燬。
    另扣案之第一級毒品海洛因二包（驗後淨重分別為零點八四公克、零點八六公克
    ，包裝重分別為零點二四公克、零點二七公克），為被告所有，經送驗後有毒品
    海洛因反應，已如前述，應依毒品危害防治條例第十八條第一項前段之規定，併
    予沒收銷燬；至鑑驗耗損部分，因已滅失，故不予宣告沒收，併予敘明。
三、被告於八十九年八月二十一日第二次及九十年六月八日第三次為警查獲時採尿送
    驗，另呈甲基安非他命陽性反應，此有前揭煙毒尿液檢驗成績書二紙可稽，是被
    告是否另涉有毒品危害防治條例第十條第二項施用第二級毒品安非他命之犯行，
    因本院無從加以審究，宜由檢察官另行偵辦，附此敘明。
據上論斷，應依刑事訴訟法第二百九十九條第一項前段，毒品危害防制條例第十條第
一項、第十八條第一項前段，刑法十一條、第五十六條、第四十七條，判決如主。
本案經檢察官陳宗吟到庭執行職務。
中      華      民      國    九十一      年    七      月    三十一    日
                                    臺灣高雄地方法院刑事第七庭
                                        審判長法  官    黃蕙芳
                                              法  官    蔡正雄
                                              法  官    張茹棻
右正本證明與原本無異。
如不服本判決，應於判決送達後十日內，向本院提出上訴狀。
                                              書記官    李忠霖
中      華      民      國    九十一      年    八      月      一      日
附錄法條
毒品危害防制條例第十條施用第一級毒品者，處六月以上五年以下有期徒刑。
施用第二級毒品者，處三年以下有期徒刑。
